臺灣高等法院高雄分院刑事判決　　　　　　　　　　九十三年度上訴字第七四五號
　　上　訴　人　臺灣屏東地方法院檢察署檢察官
　　被　　　告　甲○○
右上訴人因被告違反毒品危害防制條例案件，不服臺灣屏東地方法院九十三年度訴字
第二九二號中華民國九十三年六月十日第一審判決（起訴案號：臺灣屏東地方法院檢
察署九十三年度毒偵字第四三七號），提起上訴，及移
三年度毒偵字第一二○六號），本院判決如左：
    主  文
原判決撤銷。
甲○○連續施用第一級毒品，處有期徒刑玖月，扣案之海洛因壹小包（毛重零點壹玖
公克）沒收銷燬，注射針筒一支沒收；又連續施用第二級毒品，處有期徒刑伍月，扣
案之安非他命壹包（淨重零點零肆公克，包裝重零點貳捌公克）、殘留安非他命之吸
管壹支，沒收銷燬。應執行有期徒刑壹年，扣案之海洛因壹小包（毛重零點壹玖公克
）、安非他命壹包（淨重零點零肆公克，包裝重零點貳捌公克）、殘留安非他命之吸
管壹支，均沒收銷燬，注射針筒壹支沒收。
    事  實
一、甲○○曾於民國九十年間因施用毒品案件，經台灣屏東地方法院以九十年度毒聲
    字第一五九一號裁定移送觀察勒戒後，認無繼續施用傾向，由臺灣屏東地方法院
    檢察署於九十一年一月二十八日以九十一年度毒偵緝字第六號為不起訴處分而釋
    放；然甲○○竟猶不思戒除惡習，於五年內復分別基於施用第一級毒品海洛因與
    施用第二級毒品安非他命之概括犯意，自九十三年二月二十二日起至九十三年六
    月十六日止，先後在屏東縣潮州鎮體育公園內或屏東縣潮州鎮○○里○○路一０
    五巷一八號宅內，將海洛因滲入香菸後點燃或將海洛因注入注射針筒加水施打手
    臂血管之方式，施用第一級毒品海洛因多次，平均每天施用一次；另將安非他命
    置入玻璃管內燒烤產生煙霧後用吸管吸入之方式，施用第二級毒品安非他命多次
    ，平均每天施用一次。嗣先後於九十三年二月二十四日十八時許，遭警在其屏東
    縣潮州鎮○○里○○路一○五巷十八號住所內搜索時，扣得安非他命一包（淨重
    零點零四公克，包裝重零點二八公克）及吸管一支，並經採集甲○○之尿液檢驗
    後，呈嗎啡（海洛因水解後之反應）及甲基安非他命陽性反應；又於九十三年六
    月十八日九時十分許，在上開宅內，為警扣得第一級毒品海洛因一小包（毛重○
    點一九公克）及其所有供施用毒品之注射針筒一支。
二、案經屏東縣警察局潮州分局報請台灣屏東地方法院檢察署檢察官偵查起訴及移送
    併案。
    理  由
一、右揭事實，業據被告甲○○於本院中坦承不諱，且其於九十三年二月二十四日為
    警搜索後於警察局所採集之尿液經送檢驗結果，確呈嗎啡及甲基安非他命陽性反
    應，有屏東縣衛生局九十三年三月一日屏縣衛檢六字第九三○○七○號煙毒及麻
    醉藥品類委託檢驗結果通知書及長榮大學九十三年三月二十一日確認報告各一紙
    在卷可按，另於九十三年六月十八日為警所採集尿液送驗結果，亦呈嗎啡陽性反
    應，有屏東縣衛生局九十三年七月五日屏縣衛檢六字第九三○二五四號煙毒及麻
    醉藥品類委託檢驗結果通知書足稽，此為鑑定機關本於專業知識及以精密儀器測
    試後所得之結論，自可憑信。此外，復有第一次遭警扣案之結晶體一包（淨重零
    點零四公克，包裝重零點二八公克）足憑，而該晶體經法務部調查局鑑定結果為
    含甲基安非他命成分，此有該局九十三年三月二十二日調科壹字第二四○○○二
    九二九號鑑定通知書一紙存卷可佐，另扣案之吸管一支則沾附有甲基安非他命痕
    漬，亦有高雄醫學大學附設中和紀念醫院檢驗報告一紙可參，另有第二次遭警查
    獲經送驗含海洛因成分一小包（毛重○點一九公克）及其所有供施用毒品之注射
    針筒一支可資佐證，復有法務部調查局鑑驗通知書一紙可考（見本院卷第十八頁
    ），被告自白施用海洛因及安非他命，應與事實相符，而堪採信。又被告曾於九
    十年間因施用毒品案件，經原審法院以九十年度毒聲字第一五九一號裁定移送觀
    察勒戒後，認無繼續施用傾向，由臺灣屏東地方法院檢察署於九十一年一月二十
    八日以九十一年度毒偵緝字第六號為不起訴處分等情，有臺灣高等法院被告全國
    前案紀錄表、臺灣屏東地方法院檢察署刑案資料查註紀錄表各一份附卷足憑，故
    本件事證明確，被告施用海洛因及安非他命之犯行，均堪以認定。
二、核被告施用海洛因之行為，係犯毒品危害防制條例第十條第一項施用第一級毒品
    罪；其施用安非他命之行為，則係犯同條例第十條第二項施用第二級毒品罪。被
    告先後多次分別施用第一、二級毒品犯行，時間緊接，各所犯罪名分別相同，顯
    係各基於概括犯意為之，應各依連續犯之規定，分別各論以一罪。被告持有第一
    、二級毒品，復進而施用，其持有第一、二級毒品之低度行為，分別為施用第一
    、二級毒品之高度行為所吸收，不另論罪。併辦部分與起訴部分有連續犯裁判上
    一罪之關係，已如前述，本院自應併予審理。被告所犯上開二罪，犯意各別，行
    為互異，應予分論併罰。
三、原審予以被告論罪科刑，固非無見，惟查併辦部分與起訴部分有連續犯裁判上一
    罪之關係，應併予審理，已如前述，原判決未及併予審理，容有未合，檢察官執
    此上訴意旨，指摘原判決不當，為有理由，自應由本院將原判決撤銷。審酌被告
    曾因施用毒品經送勒戒處所施以觀察、勒戒後，仍未能戒斷其施用毒品之惡習，
    足見其陷溺已深，惟因施用毒品均僅係戕害其自己身心並無加害他人，犯罪後坦
    承犯行、態度尚稱良好等一切情狀，分別量處如主文所示之刑，並定其應執行刑
    。扣案之安非他命一包（淨重零點零四公克，包裝重零點二八公克）係第二級毒
    品，殘留安非他命之吸管一支（吸管與殘留第二級毒品客觀上已無法析離，亦應
    視同第二級毒品），海洛因一小包（毛重零點一九公克）為第一級毒品，均應依
    毒品危害防制條例第十八條第一項前段之規定，沒收銷燬之；另扣案注射針同一
    支，為被告所有，預備供被告施用第一級毒品之用，為其自承，爰依刑法第三十
    八條第一項第二款之規定沒收。至同案扣得之晶體一包（驗前毛重一點二公克，
    驗後毛重一點一公克）並未含毒品危害防制條例第二條所稱之毒品，亦不屬管制
    之違禁物，有前開高雄醫學大學附設中和紀念醫院檢驗報告一紙附卷可稽，爰不
    為沒收銷燬之諭知，併予敘明。
據上論結，應依刑事訴訟法第三百六十九條第一項前段、第三百六十四條、第二百九
十九條第一項前段，毒品危害防制條例第十條第一項、第二項、第十八條第一項前段
，刑法第十一條、第五十六條、第五十一條第五款、第三十八條第一項第二款，判決
如主文。
本案經檢察官張金塗到庭執行職務。
中      華      民      國    九十三    年      九      月    二十九    日
                              臺灣高等法院高雄分院刑事第七庭
                                  審判長法官  李春昌
                                        法官  黃憲文
                                        法官  莊飛宗
右正本證明與原本無異。
施用第一級毒品部分如不服本判決應於收受本判決後十日內向本院提出上訴書狀，其
未述上訴理由者，並得於提起上訴後十日內向本院補提理由書狀（均須按他造當事
人之人數附繕本)「切勿逕送上級法院」。
施用第二級毒品部分不得上訴。
                                      書記官  葉淑華
中     華     民     國      九十三      年      十      月      一     日
附錄：本判決論罪科刑法條：
毒品危害防制條例第十條：
    施用第一級毒品者，處六月以上五年以下有期徒刑。
    施用第二級毒品者，處三年以下有期徒刑。
